臺灣桃園地方法院刑事判決　　　　　　　　　　　　九十一年度易字第一一九七號
　公　訴　人　臺灣桃園地方法院檢察署檢察官
　被　　　告　戊○○
右列被告因詐欺案件，經檢察官提起公訴（九十年度偵字第七四六０號、九十一年度
偵緝字第一四五號）暨移
    主  文
戊○○共同連續意圖為自己不法之所有，以詐術使人將本人之物交付，處有期徒刑陸
月，如易科罰金以參佰元折算壹日。
    事  實
一、戊○○因積欠自稱「陳佳福」之男子債務無力償還，遂以一個月新台幣（下同）
    三萬元之代價擔任虛設之惟通企業有限公司（下稱惟通公司）之名義負責人，與
    自稱「陳佳福」、「林志文」、「黃明哲」、「陳世雄」、「林信益」等人共同
    意圖為自己不法所有之概括犯意聯絡，由戊○○出面至台灣中小企業銀行東台南
    分行（帳號：00000000000號）變更為惟通公司支票存款戶負責人，
    另向中國信託商業銀行南崁分行（帳號：000000000000號）、新竹
    國際商業銀行南崁分行（帳號：0000000號）以惟通公司負責人名義申用
    支票以支付貨款。嗣分別於附表所示之時間向丙○○○電纜有限公司（下稱強盛
    公司）、己○○經營之岳陽企業社、乙○○○有限公司（下稱致威公司）、丁○○精工股份有限公司（下稱丁○○公司）及甲○○經營之翔奇企業行詐購如附表
    所示之物，再交付如附表所示之支票用以支付貨款，且「黃明哲」佯稱桃園市市
    崁子腳一二五地號及建號四五二六號，門牌號碼為桃園市○○○街二三三號十三
    樓之房地價值約三百五十萬元，以該房地為經營岳陽企業社之己○○設定一百五
    十萬元之最高限額抵押權（該房地實際價值僅一百六十萬元且其設定之最高限額
    抵押權為第二順位），致己○○與強盛公司、致威公司、丁○○公司、甲○○陷
    於錯誤，誤信惟通公司有意與其為交易行為，而陸續交付如附表所示之貨物。戊○○因而取得七個月之人頭代價，共計二十一萬元。
二、案經強盛公司、己○○訴由臺灣桃園地方法院檢察署檢察官偵查起訴暨致威公司
    、丁○○公司、甲○○告訴臺灣士林地方法院檢察署檢察官呈請臺灣高等法院檢
    察署核轉臺灣桃園地方法院檢察署檢察官偵查移送併辦。
    理  由
一、右揭事實迭據被告戊○○於偵查中及本院審理時均坦承不諱，核與告訴人強盛公
    司代理人宋生泉及陳朝生即岳陽企業社於警詢、偵訊中指訴之情節，均相符合，
    復有惟通公司執照影本、惟通公司變更事項登記卡、中國信託商業銀行南崁分行
    及臺灣中小企業銀行東台南分行之惟通公司支票存款開戶資料及支票存款收支明
    細各一份、被告自己及「黃明哲」、「陳世雄」、「林信益」等人之印有惟通企
    業有限公司名義之名片四張附卷可稽。又有(一)中國信託商業銀行南崁分行（帳號
    ：000000000000號）票號ＣＶ0000000號之支票影本、桃園
    縣票據交換所退票理由單、荷蘭銀行松山分行（帳號：一五四一七九號）票號0
    000000號之支票影本各一紙。(二)岳陽企業社營利事業登記證影本、惟通公
    司與己○○即岳陽企業社設定抵押權契約書、桃園市崁子腳一二五地號土地登記
    謄本、桃園市崁子腳四五二六建物登記謄本各一份、臺灣中小企業銀行東台南分
    行（帳號：00000000000號）票號ＡＴ0000000號、ＡＴ00
    00000號之支票影本各一紙、台南市票據交換所退票理由單二紙及訂購單、
    提單、發票及裝箱單各一份。(三)致威公司工廠登記證影本、臺灣中小企業銀行東
    台南分行（帳號：00000000000號）票號ＡＴ0000000號之支
    票影本、台南市票據交換所退票理由單各一紙及訂購單、出貨單、托運客戶簽收
    單各一份。(四)丁○○公司執照影本、訂購單各一份。(五)翔奇企業行營利事業登記
    證影本、臺灣中小企業銀行東台南分行（帳號：00000000000號）票
    號ＡＴ0000000、ＡＴ0000000號之支票影本、新竹國際商業銀行
    南崁分行（帳號：0000000號）票號ＡＡ0000000號之支票影本各
    一紙、惟通公司交付翔奇企業行之支票簽回單三紙、訂購單、出貨單、托運單及
    營業所應收運費明細表各一份等在卷足憑，被告犯行洵堪認定，應予依法論科。
二、核被告戊○○所為，係犯刑法第三百三十九條第一項之詐欺取財罪。又被告與自
    稱「陳佳福」、「林志文」、「黃明哲」、「陳世雄」、「林信益」等之成年男
    子間，就上開犯行有犯意聯絡及行為分擔，均為共同正犯。其先後多次詐欺犯行
    ，時間緊接，且犯罪構成要件相同，顯係基於概括犯意反覆為之，應依連續犯規
    定以一罪論，並依法加重其刑。公訴人請求併辦被告於八十九年十月間至九十年
    三月間共同詐欺告訴人致威公司、丁○○公司、翔奇企業社之財物，因與起訴部
    分有連續犯裁判上一罪之關係，本院自得審理。爰審酌被告不思以正途謀生，竟
    以前開詐術取人財物，從中獲取不法利益，所為非是，且對社會經濟秩序所生之
    危害非輕及犯後之態度良好等一切情狀，量處如主文所示之刑，並諭知易科罰金
    之折算標準，以資懲儆。
據上論斷，應依刑事訴訟法第二百九十九條第一項前段，刑法第三百三十九條第一項
、第二十八條、第五十六條判決如主文。
本案經檢察官胡原龍到庭執行職務
中      華      民      國      九十三      年    三    月      十      日
                                      臺灣桃園地方法院刑事第五庭
                                              法  官   潘 政 宏
右正本證明與原本無異。
如不服本判決，應於判決送達後十日內向本院提出上訴狀( 應附繕本 )，上訴於
臺灣高等法院。
                                              書記官   王 月 香
中        華        民        國     九十三     年   三   月    十二    日
附表：
 ┌──┬─────┬─────┬─────┬─────┬────────?
 │編號│被  害  人│貨      物│訂  購  日│金      額│支付貨款之支票  ?
 ├──┼─────┼─────┼─────┼─────┼────────?
 │ 一 │強盛公司  │電纜線線材│九十年一月│二百二十九│中國信託商業銀行?
 │    │          │          │間        │萬八千元  │南崁分行帳號五一?
 │    │          │          │          │          │00000000?
 │    │          │          │          │          │０七號，票號為Ｃ?
 │    │          │          │          │          │Ｖ0000000?
 │    │          │          │          │          │號，金額為十二萬?
 │    │          │          │          │          │八千元。        ?
 │    │          │          │          │          ├────────?
 │    │          │          │          │          │荷蘭銀行松山分行?
 │    │          │          │          │          │帳號一五四一七九?
 │    │          │          │          │          │號，票號為０一０?
 │    │          │       │          │          │五四一一號，發票?
 │    │          │          │          │          │人為花之最花藝有?
 │    │          │          │          │          │限公司，金額為二?
 │    │          │          │          │          │百十七萬元。    ?
 ├──┼─────┼─────┼─────┼─────┼────────?
 │ 二 │岳陽企業社│電線電纜貨│九十年一月│一百四十八│臺灣中小企業銀行?
 │    │（己○○）│品（黑鍍錫│十六日    │萬五千元  │東台南分行帳號七?
 │    │          │、紅鍍錫、│          │          │00000000?
 │    │          │黃鍍錫、橙│          │          │六三號，票號為Ａ?
 │    │          │鍍錫）    │          │          │Ｔ0000000?
 │    │          │          │          │          │號，金額為一百四?
 │    │          │          │          │          │十八萬五千元。  ?
 │    │          │          ├─────┼─────┼────────?
 │    │          │          │九十年二月│一百四十八│臺灣中小企業銀行?
 │    │          │          │八日      │萬五千元  │東台南分行帳號七?
 │    │          │          │          │          │00000000?
 │    │          │          │          │          │六三號，票號為Ａ?
 │    │          │          │          │          │Ｔ0000000?
 │    │          │          │          │          │號，金額為一百四?
 │    │          │          │          │          │十八萬五千元。  ?
 ├──┼─────┼─────┼─────┼─────┼────────?
 │ 三 │致威公司  │排針產品  │九十年一月│一萬六千六│臺灣中小企業銀行?
 │    │          │          │八日      │百三十二元│東台南分行帳號七?
 │    │          │          │          │          │00000000?
 │    │          │          │          │          │六三號，票號為Ａ?
 │    │          │          │          │          │Ｔ0000000?
 │    │          │          │          │          │號，金額為一萬六?
 │    │          │          │          │          │千六百三十二元。?
 │    │          │          ├─────┼─────┼────────?
 │    │          │          │九十年一月│六萬八千九│未開立支票亦未給?
 │    │          │          │十六日、二│百二十二元│付貨款。        ?
 │    │          │          │月一、五、│          │                ?
 │    │          │          │八日      │          │                ?
 │    │          │          ├─────┼─────┼────────?
 │    │          │          │九十年二月│五十九萬一│未開立支票亦未給?
 │    │          │          │十九、二十│千三百七十│付貨款。        ?
 │    │          │          │七日      │二元      │                ?
 ├──┼─────┼─────┼─────┼─────┼────────?
 │ 四 │丁○○公司│電信零件  │八十九年十│一百四十八│開立支票三張均未?
 │    │          │          │一月至九十│萬四千四百│獲兌現。        ?
 │    │          │          │年一月間  │八十四元  │                ?
 ├──┼─────┼─────┼─────┼─────┼────────?
 │ 五 │翔奇企業行│電子連接器│八十九年十│九十四萬二│臺灣中小企業銀行?
 │    │（甲○○）│          │一月下旬至│千九百九十│東台南分行帳號七?
 │    │          │          │九十年一月│五元      │00000000?
 │    │          │          │初        │          │六三號，票號為Ａ?
 │    │          │          │          │          │Ｔ0000000?
 │    │          │          │          │          │號，金額為九十四?
 │    │          │          │          │          │萬二千九百九十五?
 │    │          │          │          │          │元。            ?
 │    │          │          │          ├─────┼────────?
 │    │          │          │          │一百四十七│新竹國際商業銀行?
 │    │          │          │          │萬三千九百│南崁分行帳號００?
 │    │          │          │          │零五元    │三四六一九號，票?
 │    │   │          │          │          │號為ＡＡ三六四八?
 │    │          │          │          │          │四二０號，金額為?
 │    │          │          │          │          │一百四十七萬三千?
 │    │          │          │          │          │九百零五元。    ?
 │    │          │          │          ├─────┼────────?
 │    │          │          │          │二十四萬五│臺灣中小企業銀行?
 │    │          │          │          │千六百二十│東台南分行帳號七?
 │    │          │          │          │元        │00000000?
 │    │          │          │          │          │六三號，票號為Ａ?
 │    │          │          │          │          │Ｔ0000000?
 │    │          │          │          │          │號，金額為二十四?
 │    │          │          │          │          │萬五千六百二十元?
 │    │          │          │          │          │。              ?
 └──┴─────┴─────┴─────┴─────┴──────── 
